【裁判字號】    92,親,67
【裁判日期】    921009
【裁判案由】    否認子女
【裁判全文】
臺灣士林地方法院民事判決  九十二年度親字第六七號
    原      告    乙○○
    被      告    甲○○
    兼法定代理人  丙○○
右當事人間否認子女事件，經本院於民國九十二年九月二十六日言詞辯論終結，判決
如左：
    主      文
確認被告甲○○非原告之婚生子。
訴訟費用由被告負擔。
    事      實
甲、原告方面：
  一、聲明：如主文所示。
  二、陳述：原告與被告丙○○於民國（下同）九十年二月五日在越南公證結婚，被
      告丙○○並於九十一年十二月二日在台北振興醫院產下一子即被告甲○○，依
      法推定為原告與被告丙○○之婚生子女，惟經台大醫院血緣鑑定，結果顯示被
      告甲○○不可能係被告丙○○自原告受胎所生，為此提起本件訴訟。
  三、證據：提出戶籍謄本、越南結婚證書及譯本、被告甲○○出生證明書、台大醫院
      血緣鑑定報告書、診斷證明書等為證。
乙、被告方面：
  一、聲明：認諾原告之訴。
  二、陳述：無意見，小孩不是我與原告所生的。
    理      由
一、按子女之身分，依出生時其母之夫之本國法，涉外民事法律適用法第十六條第一
    項前段定有明文。經查，被告甲○○出生時其母即被告丙○○之夫即原告為我國
    籍人士，有戶籍謄本可證，依前開規定即應以我國法律為準據法，合先敘明。
二、本件原告主張其與被告丙○○係夫妻，惟被告丙○○於九十一年十二月二日所生
    之子即被告甲○○，並非自原告受胎所生等事實，業據其提出被告甲○○出生證
    明書、戶籍謄本、台大醫院親子鑑定報告及診斷證明書等件為證，被告雖到庭認
    諾原告之請求，惟依民事訴訟法第五百九十四條，關於認諾之效力，於否認子女
    之訴不適用之，本院仍應調查其他證據以查明與事實是否相符。據該鑑定報告稱
    乙○○與甲○○於九十二年三月二十六日接受ＤＮＡ血緣關係鑑定，結果顯示可
    以排除乙○○與甲○○的血緣關係等語，可證原告與被告甲○○間並不具有血緣
    關係，被告甲○○顯非被告丙○○自原告受胎所生，自堪信原告之主張為真實。
四、按民法第一千零六十三條第一項推定之婚生子女，如夫妻之一方能證明妻非自夫
    受胎者，得於知悉子女出生之日起，一年內提起否認之訴，同條第二項定有明文
    。查被告丙○○於九十一年十二月二日受胎生下被告甲○○，既係在其與原告婚
    姻關係存續中受胎，則依法自應推定被告甲○○為原告與被告丙○○之婚生子，
    然被告甲○○確非被告丙○○自原告受胎所生，已如前述，揆諸首揭規定意旨，
    原告於九十二年七月八日提起本件訴訟，於法有據，應予准許。
五、據上論結，本件原告之訴為有理由，依民事訴訟法第三百八十五條第一項前段、
    第八十五條第一項前段、第七十八條，判決如主文。
中      華      民      國    九十二    年      十      月      九      日
                                      臺灣士林地方法院家事法庭
~B法      官  陳麗芬
右為正本係照原本作成。
如對本判決上訴應於判決送達後廿日內向本院提出上訴狀。
中      華      民      國    九十二    年      十      月      九      日
~B法院書記官  李明章


司法院資訊處製作；財團法人民間司法改革基金會備份。
